臺灣高等法院刑事判決　　　　　　　 96年度交上訴字第148號
上　訴　人　台灣桃園地方法院檢察署檢察官
被　　　告　甲○○
上列上訴人因被告業務過失致人於死案件，不服臺灣桃園地方法
院95年度交訴字第165號，中華民國96年6月22日第一審判決（起
訴案號：臺灣桃園地方法院檢察署95年度偵字第25117號），提
起上訴，本院判決如下：
    主  文
上訴駁回。
    理  由
一、本案經本院審理結果，認第一審判決對被告甲○○為無罪
    之諭知，核無不當，應予維持，並引用第一審判決書記載之
    證據及理由（如附件）。
二、檢察官循告訴人之聲請上訴意旨以：
（一）被告駕駛之大貨車經緊急煞車後，停在距本案撞擊點約
      43.5公尺外之自己車道上，當地之速限為時速40公里，被
      告當時有無超速行駛，顯非無疑。
（二）被害人固違規越過中央分向限制線而駛入被告行駛之對向
      車道內，惟當時被告所駕駛之貨車位置為何？被告是否可
      能採取避煞措施？
    此二者均攸關被告是否有過失責任，原判決未敘明憑何證據
    或理由認定被告無從閃避，似有違誤云云。
三、惟查：
（一）刑事訴訟法第161條已於民國91年2月8日修正公布，其第
      一項規定：檢察官就被告犯罪事實，應負舉證責任，並指
      出證明之方法。因此，檢察官對於起訴之犯罪事實，應負
      提出證據及說服之實質舉證責任。倘其所提出之證據，不
      足為被告有罪之積極證明，或其指出證明之方法，無從說
      服法院以形成被告有罪之心證，基於無罪推定之原則，自
      應為被告無罪判決之諭知。本件原審審判時，修正之刑事
      訴訟法關於舉證責任之規定，已經公布施行，檢察官仍未
      提出適合於證明犯罪事實之積極證據，並說明其證據方法
      與待證事實之關係；原審對於卷內訴訟資料，復已逐一剖
      析，參互審酌，仍無從獲得有罪之心證，因而諭知無罪之
      判決。本件檢察官於上訴書固對於原審之判決提出諸多之
      質疑，惟均未補充提出具體可供本院調查之證據，於法顯
      有可議。
（二）由卷附之道路交通事故現場圖所示，被告駕車於車故後所
      停之位置距撞擊點固為43.5公尺無訛，惟依上揭道路交通
      事故現場圖所示，被告之煞車痕係呈斷續之狀，足見被告
      於事發當時，並非以一踩到底之方式煞車，而係以點放之
      方式煞車，在此情況下，煞車距離並不得資為判斷煞車之
      始之車速之唯一依據。況依被告於警詢中自陳其當時之車
      速為3、40公里左右（見相驗卷第4頁）；而被告於檢察官
      偵查中亦為相同之陳述（即當時之車速為3、40公里）（
      見偵卷第5頁）；此外並未舉提具體之證據足資證明被告
      於事故發生時之車速究係為何。檢察官循告訴人之聲請未
      舉提具體事證，徒質疑被告駕車於事故發生時有超速之情
      形云云，顯不可採。
（三）證人湯發義於原審審理中結證稱：伊於95年9月30日下午2
      時10分許駕車沿桃園縣觀音鄉○○路由富源往新坡方向行
      駛，所行駛之車道右側道路邊線外還有1.4公尺之距離，
      道路非常筆直，伊在案發地點前約30、40公尺處看見死者
      前方之大貨車，該大貨車行駛在車道內，並未佔滿整個車
      道，右方沒有障礙物，死者的機車跟在大貨車後面，伊開
      在死者的機車後面，當時伊的時速約40、50公里，前方大
      貨車之時速跟伊的時速差不多，是以正常速度行駛；伊在
      死者要超越前方大貨車時，注意到死者的機車跟前方大貨
      車貼得很近，想要超車，照理說死者可以從右方超越大貨
      車，而當時被告駕駛大貨車沿新富路從新坡往富源方向行
      駛，正與死者前方之前方大貨車會車，此時，死者向左一
      超車，其位置就是在被告所駕大貨車之左前輪，他們很快
      碰撞上，死者的機車就撞到被告的車輪，東西就整個飛散
      ，死者的機車整個向右彈回原先行駛之車道，機車解體散
      開，死者彈落在原先行駛的車道中央處等語明確（見原審
      96年3月6日審判筆錄）；再參以卷附之道路交通事故現場
      圖所示，被告於事發前，係在其行駛之車道正常行駛，而
      被害人則係越過方向限制線行駛於被告駕車之車道與被告
      駕車碰撞，是足證本件被害人係於向左跨線超車之始即與
      被告駕車發生碰撞，要無疑義。益證對於被告駕車而言，
      被害人係突自與被告駕車會車之大貨車後跨線駛出，被告
      一見被害人時，被害人機輔即與被告之駕車發生碰撞，是
      被告當時對於被害人之不當行車，顯無充足之時間、空間
      ，採取必要之避煞措施。檢察官此部分上訴意旨所陳各節
      ，亦不可取。
四、綜上所述，檢察官前述循告訴人之聲請上訴意旨所陳各節，
    於法並無可取，其執此上訴意旨任意指摘原判決不當，求予
    撤銷改判，為無理由，應予駁回。
據上論結，應依刑事訴訟法第373條、第368條，判決如主文。
本案經檢察官羅松芳到庭執行職務。
中　　華　　民　　國　　96　　年　　9 　　月　　27　　日
 　　　　　    　 刑事第二十庭審判長法　官　楊貴雄
                                    法　官　林立華
                                    法　官　林銓正
以上正本證明與原本無異。
如不服本判決，應於收受送達後10日內向本院提出上訴書狀，其
未敘述上訴之理由者並得於提起上訴後10日內向本院補提理由書
（均須按他造當事人之人數附繕本）。
                                    書記官  陳玲憶
中　　華　　民　　國　　96　　年　　9 　　月　　28　　日
附件：
臺灣桃園地方法院刑事判決　　　　　　 95年度交訴字第165號
公　訴　人　臺灣桃園地方法院檢察署檢察官
被　　　告　甲○○　男　32歲（民國○○年○月○○日生）
　　　　　　　　　　身分證統一編號：Ｚ000000000號
　　　　　　　　　　住桃園縣平鎮市○○街95巷24號
上列被告因業務過失致死案件，經檢察官提起公訴（95年度偵字
第25117 號），本院判決如下︰
    主  文
甲○○無罪。
    事  實
一、按被告以外之人於審判外之言詞或書面陳述，除法律有規定
    者外，不得作為證據；被告以外之人於偵查中向檢察官所為
    之陳述，除顯有不可信之情況者外，得為證據；被告以外之
    人於偵查中向檢察官所為之陳述，除顯有不可信之情況者外
    ，得為證據；當事人、代理人或辯護人於法院調查證據時，
    知有第159 條第1 項不得為證據之情形，而未於言詞辯論終
    結前聲明異議者，視為有前項之同意。刑事訴訟法第159 條
    第1 項、第159 條之1 第2 項、第159 條之5 就此定有明文
    。經查，被告甲○○於本院審理中，就檢察官所提作為本案
    證據之被告於警詢、偵查中之供述、證人湯發義於警詢及偵
    查中之陳述、道路交通事故調查報告表暨現場圖、道路交通
    事故肇事人自首情形紀錄表、相驗屍體證明書、驗斷書、檢
    察官勘驗筆錄、現場暨車損照片共46幀等證據之證據能力，
    均表示不爭執，迄本院言詞辯論終結前亦未聲明異議，且本
    院審酌檢察官所提上開證據均非公務員違法取得之證據，並
    無證據力明顯過低之情形，復經本院於審判期日就上開證據
    進行調查、辯論，依法自得作為本案證據。
二、公訴意旨略以：被告甲○○係羿瑋鋼鐵股份有限公司之駕駛
    員，係從事駕駛業務之人，於民國95年9 月30日下午2 時許
    ，駕駛車號510-RE號營業用大貨車，沿桃園縣觀音鄉○○村
    ○○路往富源方向行駛，於同日下午2 時10分許，行經新富
    路富源49之10號前，理應注意汽車行駛時，駕駛人應注意車
    前狀況，並隨時採取必要之安全措施，且按當時天候晴，日
    間自然光線下視距良好，柏油路面乾燥、無缺陷、無障礙物
    等情形，又無不能注意之情事，竟疏未注意及此，適有被害
    人陳聰明於飲酒後，駕駛車號GT3-841 號重型機車，沿新富
    路往新坡方向行駛，行經同一地點，超速欲往左超越前方之
    大貨車，順著新富路中心之分向線前行，被告疏未注意及此
    ，致使避煞不及，被害人之左額頂部撞及大貨車之車斗左側
    護欄，機車則先後擦撞及大貨車之左前輪、左側護欄及左側
    防捲入裝置等處，致被害人受有左額頂部10×4.5 公分裂傷
    併顱骨開放性骨折、左上臂骨折、左手中指骨折、左腳外踝
    部12×5 公分裂傷併骨折及身體多處擦傷等傷害，於同日下
    午3 時30分許傷重不治死亡，因認被告涉有刑法第276 條第
    2 項之業務過失致人於死罪嫌云云。
三、本件公訴人認被告甲○○涉有上揭犯行，無非係以證人湯發
    義於警詢及偵查中之陳述、卷附被害人之相驗屍體證明書、
    勘驗筆錄、驗斷書、道路交通事故調查報告表、現場暨車損
    照片等證據為據，及被告自承於意外發生前係駕駛車號510-
    RE號營業用大貨車，沿桃園縣觀音鄉○○村○○路，往富源
    方向行駛，而於同日下午2 時10分許，行經新富路富源49之
    10號前之路段等情，推論被告對本件車禍發生確有過失等語
    ，為其主要論據。按犯罪事實應依證據認定之，無證據不得
    認定其犯罪事實，又不能證明被告犯罪者，應諭知無罪之判
    決，刑事訴訟法第154 條第2 項及同法第301 條第1 項分別
    定有明文。又按事實之認定，應憑證據，如未能發現相當證
    據，或證據不足以證明，自不能以推測或擬制之方法，以為
    裁判基礎，最高法院著有40年台上字第86號判例可資參考。
    再按刑法上之過失犯，以行為人對於犯罪結果之發生按其情
    節應注意，並能注意，而不注意者，始克相當；若事出突然
    ，依當時情形，不能注意時，縱有結果發生，仍不得令負過
    失責任，此有最高法院87年度台非字第337 號判決意旨可供
    參照。
四、訊據被告甲○○固不否認其有於上開時間駕車行經該處及發
    生車禍之事實，惟堅決否認其就該次車禍之發生有何過失，
    辯稱：其當時駕駛大貨車沿新富路往富源方向行進，對向車
    道也有1 輛大貨車行駛過來，其看到對向車道之大貨車後方
    跟著2 輛小轎車，未看到大貨車後面有機車，當其駕駛之大
    貨車車頭與對向車道之大貨車車尾交會時，有1 輛機車突然
    從對向車道之大貨車後方往左超車過來，直接行駛到其車道
    上，其看到機車時，該機車已經撞到其所駕車輛之左前輪輪
    胎外側，其立刻煞車，該機車又撞擊其所駕車輛之車斗左前
    側，後來被害人就連人帶車滑行到他原先行駛之車道路肩，
    直到路肩旁的水溝才停住，其是正常行駛，遇到了突發狀況
    ，沒有辦法反應等語。經查：
（一）依交通部運輸研究所79年8 月對駕駛人行為之研究（酒醉
      駕車對駕駛行為之分析研究）指出，吐氣每公升酒精含量
      0.25毫克等於血液中酒精濃度（Blood AlcoholConcentra
      tion，簡稱ＢＡＣ）百分之0.05（亦即每100 毫升血液中
      含50毫克酒精），而(一)ＢＡＣ到達百分之0.03至百分之0.
      05時，對駕駛能力之影響為：多數駕駛人心境逐漸變幻不
      定、視覺與反應靈敏性減弱、對速度及距離的判斷力差。
      對心理行為之影響為：觀察力逐漸欠缺、心情漸趨輕鬆、
      自信心增加、多話、精神狀態處於陶醉感。(二)ＢＡＣ到達
      百分之0.05至百分之0.08時，對駕駛能力之影響為：反應
      遲鈍：駕駛能力受損、遲而不決或決而不行。對心理行為
      之影響為：情緒鬆散、感情與行為趨向誇張、肌肉不協調
      、精神處於興奮狀態。(三)ＢＡＣ到達百分之0.08至百分之
      0.15時，對駕駛能力之影響為：判斷力嚴重受到影響、體
      能與精神協調受損、駕駛之體能困難增加。對心理行為之
      影響為：產生情緒異常現象、步伐不平穩、言語不清、反
      應惡劣、記憶及判斷力受損、精神處於錯亂狀態。(四)超過
      百分之0.15，對駕駛能力之影響為：視線搖晃、駕駛已進
      入恍惚狀態、判斷及理解遭到扭曲、駕駛不穩定。對心理
      行為之影響為：意識不明、嘔吐、站、走及講話困難、責
      任感喪失、精神處於麻痺狀態。(五)超過百分之0.5 ，對駕
      駛能力之影響為：無法開車。對心理行為之影響為：爛醉
      如泥、失去知覺可能致死、精神處於昏睡狀態。查被害人
      陳聰明於車禍後經送往醫院急救時，經醫院抽取其血液檢
      驗，結果顯示其血液中所含酒精濃度達133.1MG/DL，換算
      其血液中酒精濃度值為百分之0.1331，此有被害人之生化
      檢驗報告單1 紙在卷可稽（見95年度相字第1609號卷第35
      頁）。是以，依前開研究報告可推知，被害人飲酒後其體
      內酒精濃度值，對其駕駛能力之影響已達判斷力嚴重受到
      影響、體能與精神協調受損、駕駛之體能困難增加。對心
      理行為之影響為：產生情緒異常現象、步伐不平穩、言語
      不清、反應惡劣、記憶及判斷力受損、精神處於錯亂狀態
      之程度，合先認定。
（二）查本件車禍發生之過程，業據證人湯發義於本院審理中具
      結證稱：伊於95年9 月30日下午2 時10分許駕車沿桃園縣
      觀音鄉○○路由富源往新坡方向行駛，所行駛之車道右側
      道路邊線外還有1.4 公尺之距離，道路非常筆直，伊在案
      發地點前約30、40公尺處看見死者前方之大貨車，該大貨
      車行駛在車道內，並未佔滿整個車道，右方沒有障礙物，
      死者的機車跟在大貨車後面，伊開在死者的機車後面，當
      時伊的時速約40、50公里，前方大貨車之時速跟伊的時速
      差不多，是以正常速度行駛；伊在死者要超越前方大貨車
      時，注意到死者的機車跟前方大貨車貼得很近，想要超車
      ，照理說死者可以從右方超越大貨車，而當時被告駕駛大
      貨車沿新富路從新坡往富源方向行駛，正與死者前方之前
      方大貨車會車，此時，死者向左一超車，其位置就是在被
      告所駕大貨車之左前輪，他們很快碰撞上，死者的機車就
      撞到被告的車輪，東西就整個飛散，死者的機車整個向右
      彈回原先行駛之車道，機車解體散開，死者彈落在原先行
      駛的車道中央處等語明確，核與其前於警詢、偵查中之陳
      述一致，並與被告所為上開辯解相符。
（三）又，證人即承辦警員黃文凱於本院審理中具結證稱：伊於
      95年9 月30日下午接獲派出所值班人員通知前往桃園縣觀
      音鄉○○村○○路富源49之10號附近處理本件交通事故，
      伊到場後看見現場很凌亂，碎片散落在地，有1 輛機車倒
      在往新坡方向之路旁，另1 輛大貨車停在對向車道之路旁
      ，當時死者已被抬上救護車正要送往醫院急救，被告在現
      場，另1 輛車之駕駛湯發義表示有目擊到肇事經過，故伊
      先留下湯發義的資料，初步詢問他車禍經過，並將現場跡
      證拍下，及就現場車輛、跡證等物測量、定位及畫現場圖
      ，一般來說，被告駕駛之大貨車車寬約2.4 米，依照伊的
      經驗來說，被告所駕駛之大貨車不會佔滿肇事現場他所行
      車方向之車道，因為車道寬是3.4 米，故伊未丈量被告駕
      駛之大貨車車寬，後來伊有通知湯發義前往派出所製作筆
      錄等語在卷，並有證人黃文凱繪製之道路交通事故調查報
      告表暨現場圖1 份及其拍攝之現場暨車損照片共46幀附卷
      可稽。
（四）依警方繪製之現場圖及現場照片觀之，被告駕駛之大貨車
      於肇事後，係停止在其原本行駛之車道上，其車後煞車痕
      遺留之位置及煞車痕起點，亦在其原本行駛之車道上；在
      案發現場之新富路往富源方向之車道內，靠近中央分向限
      制線處，遺有「落土」1 處，落土旁留有油漬等情，此觀
      諸卷附現場圖及編號6 、7 、9 、10、11及12號照片即明
      （見95年度相字第1609號卷第5 頁及第18至21頁）。而被
      害人之機車與被告駕駛之大貨車碰撞後，彈回滑至其原先
      行駛之車道路旁水溝上，橫倒在該處，機車橫倒處後方之
      白色邊線上，亦留有油漬噴濺之痕跡乙節，亦有卷附編號
      8 照片可佐（見95年度相字第1609號卷第19頁）。依據證
      人黃文凱到庭證稱：「落土」是指一般車輛撞擊時，因比
      較有年份的車子會沾黏土壤，故當該車與他物相撞時，車
      上之土壤就會掉落，此稱之為「落土」，通常依「落土」
      掉落之位置可判斷出該車第1 次撞擊之位置在何處，本件
      現場除有「落土」外，現場確實留有油漬，一般是以機車
      撞擊時留下此種油漬的機率最大，從現場照片可以看出來
      機車旁有油漬噴濺的方向，故伊判斷現場的機車有漏油，
      落土旁的油漬是往機車倒的方向噴濺等語（見本院審理卷
      第41頁），併觀諸被告與被害人駕駛之車輛於碰撞後毀損
      之情形可知，被告駕駛之大貨車僅有左前輪外側兩處胎身
      附著機車撞擊擦痕，左車斗角離地面高度110 至130 公分
      處，留有機車後照鏡玻璃碎片，左前車斗角方向燈破落，
      下方離地高度60公分處防捲入鐵架有撞擊新痕之毀損，惟
      被害人騎乘之機車車頭把手以下至前輪全毀，前避震器斷
      裂，嚴重毀損，車頭左側毀損之情形尤甚於右側，左側車
      身外殼脫落，其內車身留有明顯擦痕之毀損等情，此觀諸
      卷附編號14至30號照片拍攝之車損情形及桃園縣政府警察
      局大園分局現場勘察初步報告表之記載亦明（見95年度相
      字第1609號卷第22至30、38頁），由此顯見上開新富路由
      富源方向之車道內，靠近中央分向限制線處所遺留之「落
      土」及油漬，即係被害人所騎之機車車頭、車身擦撞到被
      告駕駛之大貨車左前輪外側後，其車頭繼續撞及該大貨車
      左車斗角及下方防捲入鐵架後，機車因碰撞導致汽油外漏
      所形成，並參諸證人湯發義之上開證述可知，被害人與被
      告雙方之撞擊點，係在被告行駛之車道內靠近道路中央分
      向限制線之「落土」及油漬處，亦堪認定。
（五）審酌本件車禍發生路段係屬中間劃有黃色虛線之雙向2 車
      道，該路段為直路，行車速限40公里，道路兩旁為開闊農
      田，雙向車道之白色邊線外側，均留有寬1.4 公尺之路肩
      ，路肩上沒有任何路樹、建物、車輛或其他物品等障礙物
      ，事故發生當時為日間、天候晴、有自然光線、路面乾燥
      、無缺陷、視距良好，此有道路交通事故調查報告表及現
      場照片在卷可參（見95年度相字第1609號卷第5 至7 頁、
      第16至20頁）。本件被害人飲酒後，於95年9 月30日下午
      2 時許，騎乘車牌號碼GT3-841 號重型機車（即現場圖所
      標示之「B 車」），沿桃園縣觀音鄉○○村○○路由富源
      往新坡方向行駛，於同日下午2 時10分許行經新富路富源
      49之10號前時，因其前方有大貨車行駛，其本應注意於飲
      酒後，其操控力、注意力及反應力均已降低，已達不能安
      全駕駛動力交通工具之程度，竟執意於酒後騎乘機車上路
      ，並應注意汽車（包括機器腳踏車）在未劃設慢車道之雙
      向2 車道行駛時，均應在遵行車道內行駛，在劃有分向限
      制線之路段，不得駛入來車之車道內之交通安全規定。而
      被告於案發前係駕駛車號510-RE號營業用大貨車，沿新富
      路往富源方向以一般正常速度行駛，並無任何超越道路中
      央分向限制線之違規情形，而對向道路上持續行駛在被害
      人所騎機車前方之大貨車，亦以一般正常車速行駛，且與
      被告駕駛之大貨車於上開肇事地點相會，均屬正常之駕駛
      行為，並無何違規情形存在。詎被害人為超越前車，不顧
      前方大貨車正與對向車道上由被告駕駛之大貨車會車，兩
      車間留存之空隙甚小，任何車輛均不可能自其間趁隙穿越
      ，竟於行經上開肇事地點時，貼近前方大貨車車後行駛，
      且貿然於對向有來車交會時，違規越過道路中央分向限制
      ，逆向駛入被告行駛之對向車道內，致被告無從閃避，被
      害人所騎機車之車頭擦撞到被告所駕大貨車之左前輪外側
      及相繼碰撞到左車斗角及下方之防捲入鐵架後，機車反彈
      滑至對向車道（即其原本行駛之車道）路旁水溝上停止，
      翻倒在該處，被告駕駛之大貨車經緊急煞車後，停在距上
      開撞擊地點約43.5尺外之自己車道上，被害人於碰撞後，
      整個人自機車上飛彈摔落在其原本行駛之車道中央處，因
      頭部外傷併顱骨骨折，致神經性休克而死亡乙節，即為本
      件車禍意外發生之過程。本件車禍既係因被害人騎乘之機
      車，突然違規超越道路中央分向限制線，衝入被告原本行
      駛之車道內，致其所騎機車之車頭、車身擦撞到被告駕駛
      之大貨車左車輪外側，並繼續碰撞到該大貨車之左車斗角
      及其下方之防捲入裝置，因而肇致本件車禍，顯見被害人
      於上揭時地酒後騎車及貿然超越道路中央分向限制線超車
      之行為顯然不當，而有違反道路交通安全規則第114 條第
      2 款、第101 條第1 項第2 款與第97條第1 項第1 款規定
      之過失甚明，且該過失情節與其因本件車禍死亡之結果間
      ，具有相當因果關係無疑。至被告駕駛大貨車於遵行車道
      行駛中，無法料及對向車道之被害人竟會騎乘機車貿然越
      過中央分向線而駛入其車道內超車，致不及採取任何煞停
      或閃避措施，實屬難以防範，被告對此一突發狀況，自無
      法預見，其亦無從採取任何有效的避煞措施，來避免該次
      車禍之發生之餘地，揆諸首揭說明，被告即無任何「應注
      意能注意而不注意」之過失存在，至為灼然。況本件經依
      檢察官聲請送請臺灣省桃園縣區車輛行車事故鑑定委員會
      為肇事責任之鑑定後，其鑑定結果亦認：本件事故係被害
      人酒精濃度超過法定值駕駛重機車，於對向有來車交會時
      違規越過中央分向線逆向駛入對向來車道超車不當為肇事
      原因，被告無肇事因素在案，此有該鑑定委員會96年4 月
      10日桃縣行字第0965200888號函覆鑑定意見書1 份在卷可
      稽。從而，被告所辯：其行駛在自己的車道上，其車頭與
      對向車道之大貨車車尾交會時，有1 輛機車從對向車道之
      大貨車後方往左超車過來，直接行駛到其車道上，其看到
      機車時，該機車已經撞到其所駕車輛之左前輪輪胎外側，
      其無過失等語，非屬子虛，足堪採信。
（六）綜上所述，被告駕駛大貨車行駛在自己之車道內，其享有
      路權，且對於上開被害人突然違規超越分向限制線駛入其
      車道內超車之突發狀況，既屬不能注意而無法防免，則被
      告對本件車禍之發生，自無過失可言。再者，臺灣省桃園
      縣區車輛行車事故鑑定委員會之鑑定意見，亦同此認定，
      業如前述。此外，復查無其他積極之證據足以證明被告就
      本件車禍事故導致被害人死亡之結果，有何過失犯行存在
      。是以，公訴意旨指稱：被告本應注意車前狀況，並隨時
      採取必要之安全措施，而依當時之情形，又無不能注意之
      情事，竟疏於注意，適於被害人飲酒後騎乘上開機車，沿
      新富路往新坡方向行駛，行經同一地點，超速欲往左超越
      前方之大貨車，順著新富路中心之分向線前行，被告疏未
      注意及此，致使避煞不及，被害人之左額頂部撞及大貨車
      之車斗左側護欄，機車則先後擦撞及大貨車之左前輪、左
      側護欄及左側防捲入裝置等處，致被害人傷重不治死亡，
      而認被告就本案車禍之發生顯有過失云云，尚屬無據，無
      從令本院形成被告有罪之確信，自應諭知被告無罪。
據上論斷，應依刑事訴訟法第301 條第1項，判決如主文。
本案經檢察官施宣旭到庭執行職務。
中　　華　　民　　國　　96　　年　　6 　　月　　22　　日
                    交通法庭  審判長法  官  何信慶
                                    法  官  蘇琬能
                                    法  官  胡芷瑜
以上正本證明與原本無異。
如不服本判決，應於判決送達後10日內向本院提出上訴狀（應附
繕本），上訴於臺灣高等法院。
　　　　　　　　　　　　　　　      書記官　張懿昀
中　　華　　民　　國　　96　　年　　6 　　月　　25　　日
